<word>
  <form>niyumamwupe</form>
  <resultSoFar>
	<morph type="pfx" wordType="181">
	  <shortName>ni- (1SgSubj): ni</shortName>
	  <alloform>ni-</alloform>
	  <gloss>1SgSubj</gloss>
	  <citationForm>ni</citationForm>
	  <inflMsa cat="146" catAbbr="V" slot="181" slotAbbr="Subject" slotOptional="true" />
	</morph>
	<morph type="pfx" wordType="182">
	  <shortName>yu- (2SgObj): yu</shortName>
	  <alloform>yu-</alloform>
	  <gloss>2SgObj</gloss>
	  <citationForm>yu</citationForm>
	  <inflMsa cat="146" catAbbr="V" slot="182" slotAbbr="Object" slotOptional="false" />
	</morph>
	<stem syncat="168" syncatAbbr="trans" inflClass="179" inflClassAbbr="2" requiresInfl="+" blocksInfl="-">
	  <stemName id="45498">1st person plural</stemName>
	  <stem syncat="168" syncatAbbr="trans" inflClass="178" inflClassAbbr="1" requiresInfl="+">
		<morph type="root" wordType="root">
		  <shortName>mam (testing3): mam</shortName>
		  <alloform>mam</alloform>
		  <stemName id="45498">1st person plural</stemName>
		  <gloss>testing3</gloss>
		  <citationForm>mam</citationForm>
		  <stemMsa cat="168" catAbbr="trans" inflClass="178" inflClassAbbr="1" requiresInfl="+" />
		</morph>
	  </stem>
	  <morph type="sfx" wordType="derivSfx">
		<shortName>-wu (???): wu</shortName>
		<alloform>-wu</alloform>
		<gloss>???</gloss>
		<citationForm>wu</citationForm>
		<derivMsa fromCat="168" fromCatAbbr="trans" toCat="168" toCatAbbr="trans" fromInflClass="0" toInflClass="179" toInflClassAbbr="2" requiresInfl="+" />
	  </morph>
	</stem>
	<morph type="sfx" wordType="180">
	  <shortName>-pe (Future): gu</shortName>
	  <alloform>-pe</alloform>
	  <gloss>Future</gloss>
	  <citationForm>gu</citationForm>
	  <inflClasses>
		<inflClass hvo="179" abbr="2" />
	  </inflClasses>
	  <inflMsa cat="146" catAbbr="V" slot="180" slotAbbr="Tense" slotOptional="false">
		<fs id="6173">
		  <feature>
			<name>absolute tense</name>
			<value>future tense</value>
		  </feature>
		</fs>
	  </inflMsa>
	</morph>
	<morph type="sfx" wordType="derivSfx">
	  <shortName>-*0 (Adverbializer2): o</shortName>
	  <alloform>-*0</alloform>
	  <gloss>Adverbializer2</gloss>
	  <citationForm>o</citationForm>
	  <derivMsa fromCat="70" fromCatAbbr="adj" toCat="73" toCatAbbr="Adv" fromInflClass="0" toInflClass="0" requiresInfl="-" />
	</morph>
  </resultSoFar>
  <seq>
	<morph type="pfx" wordType="181">
	  <shortName>ni- (1SgSubj): ni</shortName>
	  <alloform>ni-</alloform>
	  <gloss>1SgSubj</gloss>
	  <citationForm>ni</citationForm>
	  <inflMsa cat="146" catAbbr="V" slot="181" slotAbbr="Subject" slotOptional="true" />
	</morph>
	<morph type="pfx" wordType="182">
	  <shortName>yu- (2SgObj): yu</shortName>
	  <alloform>yu-</alloform>
	  <gloss>2SgObj</gloss>
	  <citationForm>yu</citationForm>
	  <inflMsa cat="146" catAbbr="V" slot="182" slotAbbr="Object" slotOptional="false" />
	</morph>
	<stem syncat="168" syncatAbbr="trans" inflClass="179" inflClassAbbr="2" requiresInfl="+" blocksInfl="-">
	  <stemName id="45498">1st person plural</stemName>
	  <stem syncat="168" syncatAbbr="trans" inflClass="178" inflClassAbbr="1" requiresInfl="+">
		<morph type="root" wordType="root">
		  <shortName>mam (testing3): mam</shortName>
		  <alloform>mam</alloform>
		  <stemName id="45498">1st person plural</stemName>
		  <gloss>testing3</gloss>
		  <citationForm>mam</citationForm>
		  <stemMsa cat="168" catAbbr="trans" inflClass="178" inflClassAbbr="1" requiresInfl="+" />
		</morph>
	  </stem>
	  <morph type="sfx" wordType="derivSfx">
		<shortName>-wu (???): wu</shortName>
		<alloform>-wu</alloform>
		<gloss>???</gloss>
		<citationForm>wu</citationForm>
		<derivMsa fromCat="168" fromCatAbbr="trans" toCat="168" toCatAbbr="trans" fromInflClass="0" toInflClass="179" toInflClassAbbr="2" requiresInfl="+" />
	  </morph>
	</stem>
	<morph type="sfx" wordType="180">
	  <shortName>-pe (Future): gu</shortName>
	  <alloform>-pe</alloform>
	  <gloss>Future</gloss>
	  <citationForm>gu</citationForm>
	  <inflClasses>
		<inflClass hvo="179" abbr="2" />
	  </inflClasses>
	  <inflMsa cat="146" catAbbr="V" slot="180" slotAbbr="Tense" slotOptional="false">
		<fs id="6173">
		  <feature>
			<name>absolute tense</name>
			<value>future tense</value>
		  </feature>
		</fs>
	  </inflMsa>
	</morph>
	<morph type="sfx" wordType="derivSfx">
	  <shortName>-*0 (Adverbializer2): o</shortName>
	  <alloform>-*0</alloform>
	  <gloss>Adverbializer2</gloss>
	  <citationForm>o</citationForm>
	  <derivMsa fromCat="70" fromCatAbbr="adj" toCat="73" toCatAbbr="Adv" fromInflClass="0" toInflClass="0" requiresInfl="-" />
	</morph>
  </seq>
</word>